臺灣桃園地方法院刑事判決　　　　　　　 99年度訴字第933號
公　訴　人　臺灣桃園地方法院檢察署檢察官
被　　　告　溫英杰
指定辯護人　本院公設辯護人林銘宏
上列被告因違反槍砲彈藥刀械管制條例案件，經檢察官提起公訴
（99年度偵字第23759號），本院判決如下︰
    主  文
溫英杰未經許可，寄藏可發子彈具有殺傷力之改造手槍，處有期
徒刑參年拾月，併科罰金新台幣捌萬元，罰金如易服勞役以新台
幣壹仟元折算壹日。
扣案之具殺傷力之改造手槍貳支（槍枝管制編號：0000000000、
0000000000，各含彈匣壹個），均沒收。
    事  實
一、溫英杰明知可發射子彈具有殺傷力之槍枝及子彈均為槍砲彈
    藥刀械管制條例所管制之物品，非經中央主管機關許可，不
    得寄藏、持有，竟於民國99年5 月間某日，在桃園縣楊梅市
    ○○路32號4 樓住處，受真實姓名年籍不詳、綽號「小許」
    之成年友人託付，代其保管包包1 只。溫英杰於同年7 月間
    ，在上開住處打開上開包包，發現內有如附表一所示具殺傷
    力之改造手槍2 枝、改造子彈9 顆等物（另有如附表二所示
    之物，該等物品未具殺傷力），竟未向警方報繳，仍基於寄
    藏改造手槍及子彈之犯意，將上開改造手槍及子彈藏放在其
    所居住之桃園縣楊梅市○○路308 巷127 弄7 號旁貨櫃屋內
    。嗣於同年9 月14日晚上7 時許，為警經溫英杰同意於上開
    貨櫃屋內執行搜索，扣得前開如附表一所示之具殺傷力之改
    造手槍2 枝、子彈9 顆及第一級毒品海洛因1 包（毛重約
    0.52公克，毒品部分由檢察官另案偵辦中）與附表二所示之
    物。
二、案經桃園縣政府警察局楊梅分局移送臺灣桃園地方法院檢察
    署檢察官偵查起訴。
    理  由
壹、證據能力：
一、扣案槍、彈鑑定報告之證據能力：
    按「被告以外之人於審判外之言詞或書面陳述，除法律有規
    定者外，不得作為證據」，刑事訴訟法第159條第1項固定有
    明文，然「鑑定之經過及其結果，應命鑑定人以言詞或『書
    面』報告」，同法第206條第1項亦規定甚明，是鑑定人以書
    面為鑑定報告提出於法院，依刑事訴訟法第159條第1項立法
    理由及同法第206條第1項規定，即具有證據能力。又法院或
    檢察官得囑託醫院、學校或其他相當之機關、團體為鑑定，
    或審查他人之鑑定，並準用第203條至第206條之1之規定，
    刑事訴訟法第208條第1項亦定有明文。依此，檢察官對於偵
    查中之案件，認須實施鑑定者，固應就具體個案，選任鑑定
    人或囑託鑑定機關（團體）為之；但對於司法警察機關調查
    中之案件，或有量大或急迫之情形，為因應實務之現實需求
    ，如檢察官針對該類案件之性質（例如：查扣之毒品必須檢
    驗其成份、對施用毒品之犯罪嫌疑人必須檢驗其體內有無毒
    品代謝反應、對於查扣之槍砲彈藥必須檢驗有無殺傷力、對
    違反野生動物保育法案件必須鑑定是否屬於保育類動物案件
    等），認為當然有鑑定之必要者，經參看法務部92年5月20
    日法檢字第092080203號函送之法務部「因應刑事訴訟法修
    正工作小組」研討之刑事訴訟法修正相關議題第21則之共識
    結論，以及臺灣高等法院於92年8月1日舉行之刑事訴訟法新
    制法律問題研討會第三則法律問題研討結果之多數說（載於
    司法院92年8月印行「刑事訴訟法新制法律問題彙編」第15
    頁至第18頁），基於檢察一體原則，得由該管檢察長對於轄
    區內之案件，以事前概括選任鑑定人或囑託鑑定機關（團體
    ）之方式，俾便轄區內之司法警察官、司法警察對於調查中
    之此類案件，得即時送請事前已選任之鑑定人或囑託之鑑定
    機關（團體）實施鑑定，該鑑定人或鑑定機關（團體）亦應
    視同受承辦檢察官所選任或囑託而執行鑑定業務，其等出具
    之書面鑑定報告應屬刑事訴訟法第206條所定之傳聞例外，
    當具有證據能力（參看法務部92年9月1日法檢字第09200350
    83號函）。從而，本件扣案槍彈，經由查獲之警察局依先前
    轄區檢察署檢察長事前概括選任槍彈鑑定機關即內政部警政
    署刑事警察局實施鑑定，復經本院委託該局實施鑑定，而經
    內政部警政署刑事警察局出具該局99年10月25日刑鑑字第09
    90134258號鑑定書1 份、該局100 年2 月17日刑鑑字第1000
    017822號函，自應認具有證據能力而得為本件之證據。
二、警方於本件之搜索係依被告之同意為之，有被告親具之搜索
    扣押筆錄一紙附卷可憑，是本案扣案之槍、彈均具有證據能
    力。
貳、實體部分：
一、訊據被告溫英杰自承上開持有及寄藏槍彈之犯行不諱，本案
    復有上開槍枝及子彈扣案可資佐證，而扣案槍枝及子彈經送
    請內政部警政署刑事警察局鑑驗，鑑定結果如附表一所示，
    有該局99年10月25日刑鑑字第0990134258號鑑定書1 份、該
    局100 年2 月17日刑鑑字第1000017822號函附卷可稽。復有
    本案扣案之槍彈可資佐憑，是以，本案事證明確，被告犯行
    足堪認定。
二、核被告所為，係犯槍砲彈藥刀械管制條例第8條第4項之未經
    許可寄藏具殺傷力槍枝罪、第12條第4 項之未經許可寄藏子
    彈罪。被告寄藏槍、彈之行為，其受寄代為保管本身，亦屬
    持有，此之持有係受寄之當然結果，不另論以持有槍彈罪。
    被告以一行為同時寄藏槍、彈，為想像競合犯，應依刑法第
    55 條 之規定，從較重之槍砲彈藥刀械管制條例第8 條第4
    項之寄藏槍枝罪處斷。爰審酌被告之素行、本件寄藏槍彈之
    數量尚非少數、對社會治安之危害非輕，原不宜寬縱，惟念
    被告坦承犯行、悔意尚殷等一切情狀，量處如主文所示之刑
    ，並就併科之罰金刑部分，諭知易服勞役之折算標準。扣案
    之具殺傷力之如附表一編號1 、2 所示之槍枝為違禁物，應
    依刑法第38條第1 項第1 款之規定宣告沒收。如附表一編號
    3 之子彈均已試射，僅餘彈殼，已非違禁物；如附表二所示
    之物及扣案之海洛因，與本案無關，均不得於本案併予宣告
    沒收。
三、如附表一編號3 所示之不具殺傷力之子彈4 顆，經試射鑑定
    結果確實不具殺傷力，有前揭鑑定結果可參，此部分自不得
    併予論罪，且因此部分與前開經本院論罪科刑之部分，檢察
    官認具有裁判上一罪之關係，爰不另為無罪之諭知，附此敘
    明。
據上論斷，應依刑事訴訟法第299 條第1 項前段，槍砲彈藥刀械
管制條例第8 條第4 項、第12條第4 項，刑法第11條前段、第55
條、第42條第3 項前段、第38條第1 項第1 款，判決如主文。
本案經檢察官蔡正傑到庭執行職務
中    華    民    國   100    年    4     月    28    日
                  刑事第三庭審判長法  官  曾家貽
                                  法  官  楊麗文
                                  法  官  曾雨明
以上正本證明與原本無異。
如不服本判決應於收受判決後10日內向本院提出上訴書狀，並應
敘述具體理由。其未敘述上訴理由者，應於上訴期間屆滿後20日
內向本院補提理由書 (均須按他造當事人之人數附繕本)「 切勿
逕送上級法院」。
                                  書記官  顏緗穎
中    華    民    國   100    年    5     月    2     日
附錄論罪法條：
槍砲彈藥刀械管制條例第8 條第4項
未經許可，持有、寄藏或意圖販賣而陳列第 1 項所列槍枝者，處
 3 年以上10年以下有期徒刑，併科新臺幣700 萬元以下罰金。
第 1 項至第 3 項之未遂犯罰之。
槍砲彈藥刀械管制條例第12條第4項
未經許可，持有、寄藏或意圖販賣而陳列子彈者，處 5 年以下有
期徒刑，併科新台幣 300 萬元以下罰金。
附表一：
┌──┬──────────┬──────────────┐
│編號│送鑑槍枝、子彈      │         鑑定結果           │
├──┼──────────┼──────────────┤
│ 01 │改造手槍1枝（槍枝管 │認係改造手槍，由仿BERETTA廠 │
│    │制編號0000000000）  │M9型半自動手槍製造之槍枝，換│
│    │                    │裝土造金屬槍管而成，擊發功能│
│    │                    │正常，可供擊發適用子彈使用，│
│    │                    │認具殺傷力。                │
├──┼──────────┼──────────────┤
│ 02 │改造手槍1枝（槍枝管 │認係改造手槍，由仿BERETTA廠 │
│    │制編號0000000000）  │84型半自動手槍製造之槍枝，換│
│    │                    │裝土造金屬槍管及土造金屬槍機│
│    │                    │而成，擊發功能正常，可供擊發│
│    │                    │適用子彈使用，認具殺傷力。  │
├──┼──────────┼──────────────┤
│ 03 │子彈9 顆（扣案13顆子│認均係非制式子彈，由金屬彈殼│
│    │彈均經試射，其中4 顆│組合直徑9.0±0.5mm金屬彈頭而│
│    │不具殺傷力）        │成，13顆均經試射，其中9 顆可│
│    │                    │擊發，認具殺傷力；4 顆無法擊│
│    │                    │發，認不具殺傷力。          │
└──┴──────────┴──────────────┘
附表二：
1、空氣槍一把
2、鋼珠一包
3、BB彈二包
4、彈頭6顆
5、彈殼9顆
6、底火1包
7、子彈底火8顆
8、火藥2包
9、西德釘1包
10、退殼釣1個
11、老虎鉗2個
12、子彈半成品7顆
13、通槍條1組